臺灣屏東地方法院刑事判決　　　　　 110年度交簡上字第90號
上　訴　人
即　被　告　許明勝


上列上訴人即被告因公共危險案件，不服本院中華民國110 年7
月23日110 年度交簡字第677號第一審判決（聲請簡易判決處刑
案號：臺灣屏東地方檢察署110 年度速偵字第497 號），提起上
訴，本院管轄之第二審合議庭判決如下：
    主  文
上訴駁回。
    事  實
一、許明勝於民國110 年3 月11日17時許，在其屏東縣○○鄉○
    ○路00○0 號住處後方之田地內飲用酒類後，其吐氣所含酒
    精濃度已達每公升0.25毫克之程度，竟仍基於酒後駕駛動力
    交通工具之犯意，於同日20時20分許，騎乘車牌號碼000-00
    00號普通重型機車上路。嗣許明勝於同日20時35分許，行經
    屏東縣鹽埔鄉民意路段時，因未戴安全帽為警方攔查，並於
    同日20時50分許，經警測得其吐氣所含酒精濃度達每公升0.
    35毫克，始查悉上情。
二、案經屏東縣政府警察局里港分局報請臺灣屏東地方檢察署檢
    察官偵查後，聲請以簡易判決處刑。
    理  由
一、按被告以外之人於審判外之言詞或書面陳述，除法律有規定
    者外，不得作為證據，刑事訴訟法第159 條第1 項固定有明
    文。惟被告以外之人於審判外之陳述，雖不符同法第159 條
    之1 至之4 之規定，而經當事人於審判程序同意作為證據，
    法院審酌該言詞陳述或書面陳述作成時之情況，認為適當者
    ，亦得為證據，同法第159 條之5 第1 項，亦規定甚明。查
    本院下列所引用具傳聞性質之證據，檢察官及被告許明勝均
    同意有證據能力（見本院簡上卷第40至41頁），基於尊重當
    事人對於傳聞證據之處分權，及證據資料愈豐富，愈有助於
    真實發現之理念，又本院審酌該等證據之作成情況，並無違
    法取證或其他瑕疵，且與本案均具關聯性，認為以之作為證
    據為適當，參諸上開規定，自均具證據能力。
二、訊據被告對上揭事實於本院審理時坦承不諱，並有警製職務
    報告、當事人酒精測定紀錄表、車輛詳細資料報表、屏東縣
    政府警察局舉發違反道路交通管理事件通知單等件在卷可查
    ，足認被告之任意性自白與事實相符，堪為論罪科刑之依據
    。是本案事證明確，被告犯行堪以認定，應依法論科。
三、核被告所為，係犯刑法第185 條之3 第1 項第1 款之不能安
    全駕駛動力交通工具罪。
四、對原判決上訴之說明：
  ㈠按關於刑之量定，係實體法上賦予法院得為自由裁量之事項
    ，倘原審法院未有逾越法律所規定之範圍，或濫用其權限，
    即不得任意指摘為違法（最高法院75年台上字第7033號判例
    意旨參照）。且在同一犯罪事實與情節，如別無其他加重或
    減輕之原因，下級審量定之刑，亦無過重或失輕之不當情形
    ，則上級審法院對下級審法院之職權行使，原則上應予尊重
    （最高法院85年度台上字第2446號判決意旨參照）。
  ㈡原判決認被告罪證明確，因而適用刑事訴訟法第449 條第1
    項前段、第3 項、第454 條第2 項，刑法第185 條之3 第1
    項第1 款、第41條第1 項前段，刑法施行法第1 條之1 第1
    項等規定，並審酌被告明知酒後駕車除危害自身安全外，亦
    將對其他用路人之生命、身體及財產造成高度危險，竟仍置
    大眾行車之公共安全於不顧，於飲酒後吐氣所含酒精濃度已
    逾法定標準值每公升0.25毫克之情形下，仍執意騎車上路，
    對於道路交通安全所生危害非輕，且前已有酒後駕車之前科
    紀錄，有臺灣高等法院被告前案紀錄表在卷可稽，猶不思悔
    改，再犯相同罪名之本案，顯見其未能確實省思酒後駕車行
    為所衍生之高度潛在危險性，自應受相當之刑事非難，惟念
    犯後尚能坦承犯行，兼衡其自述之智識程度、經濟狀況等一
    切情狀，量處被告有期徒刑4 月，並諭知以新臺幣（下同）
    1,000 元折算1 日之易科罰金折算標準。經核原判決認事用
    法，核無不合，量刑亦已斟酌刑法第57條各款所列情狀，而
    未逾越法定範圍，亦未濫用其職權，應屬適當。
  ㈢被告雖以：我收入不高，現因疫情關係，收入更不穩定，尚
    有在學中之子女需扶養，原判決所為量刑實屬過重，我無法
    負擔云云為上訴理由。惟原判決量刑所依據之刑法第185 條
    之3 第1 項第1 款之罪，其法定刑為2 年以下有期徒刑，得
    併科20萬元以下罰金，法定最低度刑為有期徒刑2 月，被告
    本案吐氣所含酒精濃度為每公升0.35毫克，已明顯高出法定
    標準值（每公升0.25毫克），又被告係無照騎車上路，有公
    路監理電子閘門在卷可參（見本院簡上卷第35頁）。其次，
    被告前於98年間，因犯不能安全駕駛致交通危險案件，經臺
    灣屏東地方檢察署檢察官以98年度偵字第6168號為緩起訴處
    分確定；又於103 年間，因犯不能安全駕駛致交通危險案件
    ，經本院以103 年度簡字第2387號判決判處有期徒刑3 月確
    定且已執行完畢（於本案尚不構成累犯）等情，有臺灣高等
    法院被告前案紀錄表可查，是被告自應清楚知悉政府查緝酒
    駕犯罪之決心。詎被告再次無照騎車上路為本案酒駕犯行，
    自有予以適當懲處之必要。是原判決量處被告有期徒刑4 月
    ，僅較法定最低度刑多出2 月，難認有何過重之情，應符合
    罪刑相當原則，至被告之家庭、經濟狀況等節，亦非法定得
    減刑之事由。基上，被告上開辯詞對於全案認事用法及判決
    之結果均不生影響，原判決量刑亦屬允當，被告提起上訴，
    指摘原判決不當，為無理由，應予駁回。
據上論斷，依刑事訴訟法第455 條之1 第1 項、第3 項、第368
條，判決如主文。
本案經檢察官廖維中偵查後聲請以簡易判決處刑，經被告提起上
訴後，由檢察官何克昌到庭執行職務。
中    華    民    國   110    年    10    月    29    日
                  刑事第六庭  審判長法  官  程士傑
                                    法  官  王曼寧
                                    法  官  陳一誠
以上正本證明與原本無異。
不得上訴。
中    華    民    國   110    年    11    月    2     日
                                    書記官  魏慧夷
附錄本判決論罪科刑法條：
中華民國刑法第185 條之3 第1 項第1 款
駕駛動力交通工具而有下列情形之一者，處 2 年以下有期徒刑
，得併科 20 萬元以下罰金：
一、吐氣所含酒精濃度達每公升零點二五毫克或血液中酒精濃度
    達百分之零點零五以上。